臺灣臺中地方法院民事判決　九十一年度訴字第一三七五號
　　原　　　告　岱股份有限公司
　　法定代理人　甲○○
　　訴訟代理人　戊○○
　　法定代理人　乙○○
　　訴訟代理人　丁○○
　　　　　　　　丙○
右當事人間請求給付貨款事件，本院判決如左：
    主      文
被告應給付原告新台幣肆拾玖萬玖仟佰柒拾肆元，及自民國九十一年四月二十六日
起至清償日止，按年息百分之五計算之利息。
訴訟費用由被告負擔。
本判決於原告以新台幣壹拾陸萬柒仟元供擔保後，得假執行。
    事      實
甲、原告方面：
一、聲明：求為判決除假執行擔保金額外，如主文所示。
二、陳述略稱：（一）被告自民國九十一年一月至同年五月間陸續向原告購買塑膠袋
    、半自動打包帶、購物袋等貨品，價款共計新台幣（下同）七十五萬四千八百零
    六，惟被告至九十一年八月間僅支付十八萬四千三百四十六元之貨款，及以被告
    公司之內衣貨品抵扣七萬一千零八十六元之貨款，尚欠四十九萬九千三百七十四
    元之貨款（下稱系爭貨款）均未支付，惟幾經催索，被告仍置之不理，為此提起
    本件訴訟。（二）兩造雖曾達成協議原告同意被告分二十四期無息償還系爭貨款
    ，但被告卻未依約按期給付。
三、證據：提出出貨單影本三十四張為證。
乙、被告方面：
一、聲明：請求判決駁回原告之訴及其假執行之聲請。
二、陳述略稱：被告公司確有積欠原告公司貨款，兩造曾達成協議原告同意被告分期
    清償系爭貨款，被告於九十一年八月份亦交付四萬八千六百八十二元之支票給原
    告清償部分貨款，但被告公司現沒有錢可以一次清償系爭貨款。
三、證據：提出協議書影本一份為證。
    理      由
一、本件原告起訴主張：被告自民國九十一年一月至同年五月間陸續向原告購買塑膠
    袋、半自動打包帶、購物袋等貨品，價款共計新台幣（下同）柒拾伍萬肆仟捌佰
    零陸元，惟被告至九十一年八月間僅支付十八萬四千三百四十六元之貨款，及以
    被告公司之內衣貨品抵扣七萬一千零八十六元之貨款，尚欠四十九萬九千三百七
    十四元之貨款均未支付，兩造雖曾就系爭貨款達成協議，原告同意被告分期清償
    ，惟被告均未依約按期給付，且幾經催索，被告仍置之不理，為此提起本件訴訟
    等語。被告則以：被告確曾向原告購買貨物而有系爭貨款未給付，但被告公司因
    財務困難，無法依兩造先原先協議按期清償，且無法一次清償系爭貨款等語，資
    為抗辯。
二、本件原告上開主張之事實，已據其提出出貨單三十四張為證，核屬相符，被告亦
    自認積欠原告上開貨款，堪信為真實。被告雖辯稱因經濟上有困難，無法一次清
    償所欠貨款等語，惟無法一次清償並非法定債之消滅事由，被告所辯，即屬無據
    ，不足採憑。又兩造雖曾達成協議，同意被告分期清償系爭貨款，並訂立協議書
    ，惟系爭協議書第五條亦約定，須被告依協議內容按期繳納分期款時，原告方不
    得就訴請給付系爭貨款，是以本件被告於成立協議後既未依兩造先前之協議按期
    清償，原告自仍得向被告起訴請求給付全部系爭貨款。此外被告復無其他主張或
    證據證明原告就系爭貨款有何不得請求之事實，被告前開抗辯，亦無足採。
三、按買受人對於出賣人，有交付約定價金及受領標的物之義務，本件原告主張被告
    未依約給付價金事實，既已如前述。從而原告依買賣關係請求被告給付所欠貨款
    四十九萬九千三百七十四元，並自起訴狀繕本送達翌日即九十一年四月二十六日
    起至清償日止，按年息百分之五計算之利息，為有理由，應予准許。
四、原告陳明願供擔保，請求宣告假執行，核無不合，茲酌定相當之擔保金額，予以
    准許。
據上論結，本件原告之訴為有理由，依民事訴訟法第七十八條、第三百九十條第二項
，判決如主文。
中　　　華　　　民　　　國　　九十一　　年　　　十　　　月　　　七　　　日
                                臺灣臺中地方法院民事第四庭
~B審判長法      官  張恩賜
~B      法      官  許秀芬
~B      法      官  戴博誠
右為正本係照原本作成
如對本判決上訴，須於判決送達後二十日內向本院提出上訴狀
中　　　華　　　民　　　國　　九十一　　年　　　十　　　月　　　七　　　日
~B法院書記官  黃惠閔
